【裁判字號】    89,上易,610
【裁判日期】    890531
【裁判案由】    傷害
【裁判全文】
臺灣高等法院高雄分院刑事判決                    八十九年度上易字第六一號
    上  訴  人  台灣高雄地方法院檢察署檢察官
    被      告  甲○○
右上訴人因被告傷害案件，不服臺灣高雄地方法院八十八年度易字第四六三九號中華
民國八十九年二月二十九日第一審判決（起訴案號：臺灣高雄地方法院檢察署八十八
年度偵字第一六０九五號），提起上訴，本院判決如左：
      主  文
上訴駁回。
      理  由
一、公訴意旨略以：被告甲○○於民國八十八年三月三十一日下午三時三十分許，持
    告訴人乙○○所簽發之支票，前往高雄市○○○路八十七號向乙○○要債，雙方
    因此發生口角，詎被告甲○○竟基於傷害人身體之犯意，與乙○○互毆，致乙○
    ○受有左足挫傷腫痛、裂傷零點五乘三公分之傷害，因認被告犯有刑法第二百七
    十七條第一項之傷害罪嫌云云。
二、犯罪事實應依証据認定之，無証据不得推定其犯罪事實。刑事訴訟法第一百五十
    四條定有明文。訊據被告甲○○矢口否認有傷害乙○○之犯行，辯稱：我是被他
    打，不是互毆，他是從後面毆打我云云。經查，公訴人認被告犯有傷害罪嫌，係
    以告訴人之指訴及傷害診斷書為憑。惟查，告訴人於偵查中檢察官訊問時，係指
    訴與被告互毆，指訴之內容如告訴狀，而按告訴狀亦指訴被告與其發生口角，進
    而互毆，致告訴人受有左足挫傷腫痛、裂傷零點五乘三公分之傷害等語。查被告
    究竟以何兇器與告訴人互毆，告訴人具未指明，苟被告係徒手與告訴人互毆，應
    僅足以造成腫痛，不足以造成告訴人足部之裂傷。是以，告訴人指訴足部之腫痛
    與裂傷均係被告所造成一節，即非無疑。雖告訴人於警訊時，曾指稱我因為後退
    ，就因為他穿安全鞋弄傷我左腳掌云云，但究竟如何弄傷，是踢？是踩？或是用
    其他方法攻擊告訴人？則均未指明，又未扣得造成傷害之安全鞋，是以告訴人之
    指訴尚乏依據。而按人體之足部係全身之最低點，互毆中被告應不致將其攻擊部
    位，放低至不易攻擊之足部，且告訴人亦未指明被告有故意毆打其足部之行為。
    雖證人即告訴人之妻吳麗玉於本院審理中證述「．．．他（指被告）拿起子，我
    先生怕他拿起子，卻沒有注意他腳有踢到我先生的腳寰。」等語（本院卷第二十
    頁），尚不能證明告訴人其所受之腳傷，確係被告毆打所致。反觀被告於警訊、
    偵查及原審中均已確切指明係告訴人邀不明之人共同毆打被告，告訴人亦已因此
    經法院以八十八年度易字第二六五二號判處拘役參拾日，有判決書一份附卷足憑
    。告訴人既有毆打被告之犯行，則其足部之傷害應有可能係其出腳踢人所致，即
    非被告毆打所致。另告訴人指訴被告與其互毆之時間係八十八年三月三十一日下
    午三時三十分許，惟其所提出之驗傷診斷書之檢驗時間是八十八年四月十一日下
    午七時八分，經本院函詢開立診斷證明書之石津醫院，告訴人至醫院就診時間確
    為八十八年四月十一日，有石津開放醫院八十八年四月十一日之驗傷診斷証明書
    影本一紙及告訴人乙○○病歷表影本附卷足憑，告訴人就醫時間與其指訴之互毆
    時間相距有十一日之久。至不能以此驗傷診斷証明書即推定被告有傷害告訴人之
    犯行。綜上所述，告訴人之指訴既不明確，又不能憑相隔已有十一日之診斷書即
    推定被告之犯行。揆之刑事訴訟法前揭規定。應認被告之犯罪尚屬不能証明，原
    審因而諭知被告無罪之判決，核無不合，檢察官上訴意旨，仍執前詞，指摘原判
    決不當，非有理由，應予駁回。
三、被告經合法傳喚無正當理由未到庭，爰不待其陳述逕行判決。
據上論結，應依刑事訴訟法第三百六十八條、第三百七十一條，判決如主文。
本案經檢察官林炎昇到庭執行職務。
中    華    民    國     八十九     年       五       月     三十一     日
                              臺灣高等法院高雄分院刑事第八庭
                                  審判長法官  郭雅美
                                        法官  洪兆隆
                                        法官  莊飛宗
右正本證明與原本無異。
不得上訴。
                                      書記官  張宗芳
中    華    民    國     八十九     年       六       月      二        日
                                                                        Ｇ


司法院資訊處製作；財團法人民間司法改革基金會備份。
